臺灣高雄地方法院刑事判決　　　　　　　96年度訴字第1820號
被　　　告　己○○
　　　　　　　　　　2
　　　　　　甲○
　　　　　　庚○○
共　　　同
指定辯護人　本院公設辯護人　丙○○
上列被告因重傷害案件，經檢察官提起公訴（95年度偵字第3259
8號），本院判決如下：
    主  文
己○○共同犯傷害致人重傷罪，處有期徒刑伍年。
甲○共同犯傷害致人重傷罪，累犯，處有期徒刑肆年。
庚○○共同犯傷害致人重傷罪，累犯，處有期徒刑肆年陸月。
    事  實
一、甲○前於民國90年間，因公共危險案件，經本院以90年度訴
    字第2214號判決判處有期徒刑3 年8 月，繼經台灣高等法院
    高雄分院以91年度上訴字第807 號判決駁回上訴確定，入監
    服刑後於94年1 月19日假釋付保護管束，甫於95年5 月15日
    假釋期滿視為執行完畢。庚○○前於90年間，因賭博案件，
    經本院以90年度易字第4543號判決判處有期徒刑6 月確定，
    甫於91年5 月22日易科罰金執行完畢。
二、詎渠等二人猶不知悔改，緣友人己○○於網路線上遊戲與他
    人發生爭執，即於95年7 月22日凌晨1 時許，夥同己○○、
    丁○○（另經檢察官為不起訴處分確定）、戊○○（未據檢
    察官起訴）及真實姓名年籍不詳綽號「俊仔」之成年男子等
    人，一同驅車前往址設高雄縣鳳山市○○里○○街115 號之
    「立冠網咖」，繼於進入該網咖後，因己○○見乙○○於網
    路線上遊戲所使用之角色名稱，即係前開與其發生爭執之人
    所使用之角色名稱，遂遽認乙○○即係前開與其發生爭執之
    人，繼己○○、甲○、庚○○及丁○○、戊○○、綽號「俊
    仔」之成年男子等人，竟共同基於傷害之犯意聯絡，於客觀
    上可預見以鈍器毆擊人之眼部，足以導致被毆打之人眼部機
    能喪失之重傷害結果，惟渠等客觀上並無預見此結果，即由
    己○○帶頭持棍棒及鐵架持續毆擊乙○○，另甲○亦徒手毆
    打乙○○，並撿拾地上之鐵架揮擊乙○○，至丁○○、戊○○則在一旁觀看，隨後庚○○及綽號「俊仔」之成年男子亦
    衝入該網咖內，庚○○隨即持該網咖內之椅子反覆丟擲乙○○，另綽號「俊仔」之成年男子亦徒手毆打乙○○，甲○此
    時亦持網咖內之椅子丟擲乙○○，待乙○○因遭眾人毆打無
    力抵抗而一路退至吧台內時，庚○○仍衝入吧台內追打乙○○，戊○○此際亦持吧台上之不明硬物丟擲乙○○，嗣因他
    人前往勸架攔阻，己○○等人始逐一退出該網咖外，然乙○○因遭己○○等人之前開共同毆打，已受有右眼外傷性前房
    出血、右眼瞼撕裂傷、右眼創傷性白內障併水晶體半脫位及
    右眼眼窩骨折等傷害，繼經送醫治療並施以右眼白內障併水
    晶體摘除手術後，其右眼已無晶體併青光眼，復因黃斑部病
    變、結痂，經矯正後其右眼最佳視力仍僅餘0.02，而已嚴重
    減損其右眼之視能。
三、案經乙○○訴由高雄縣政府警察局報請台灣高雄地方法院檢
    察署檢察官偵查起訴。
    理  由
一、證據能力之判斷：
    按被告以外之人於審判外之言詞或書面陳述，除法律有規定
    者外，不得作為證據，刑事訴訟法第159 條第1 項定有明文
    。又按被告以外之人於審判外之陳述，雖不符前4 條之規定
    ，而經當事人於審判程序同意作為證據，法院審酌該言詞陳
    述或書面陳述作成時之情況，認為適當者，亦得為證據；當
    事人、代理人或辯護人於法院調查證據時，知有第159 條第
    1 項不得為證據之情形，而未於言詞辯論終結前聲明異議者
    ，視為有前項之同意，刑事訴訟法第159 條之5 亦定有明文
    規定。關於證人甲○、庚○○於警詢中之陳述、高雄醫學大
    學附設中和紀念醫院95年8 月21日、同年9 月20日診斷證明
    書及該院96年1 月8 日高醫附行字第096000076 號函等證據
    ，被告及渠等辯護人於本院行準備程序時，均表示對證據能
    力無意見等語（本院卷第37、49頁參照），且當事人均未於
    本院審理過程中聲明異議，本院審酌前開陳述作成時之情況
    均屬正常，且與本案相關之待證事實具有關連性，認適當作
    為證據，依前開刑事訴訟法第159 條之5 之規定，認上開陳
    述均具有證據能力。
二、事實之認定：
    (一)上揭犯罪事實，業據被告己○○、甲○及庚○○於本院審
      理中均坦承不諱（本院卷第49、60至62、64、113 、139
      頁參照），核與證人即告訴人乙○○於本院審理中所結證
      之情節相符（本院卷第94至98頁參照），亦與證人即共犯
      丁○○、戊○○於本院審理中所結證之情節互核一致（本
      院卷第84、85、87、113 、127 至131 頁參照），且被告
      己○○等人如犯罪事實欄所載共同毆打告訴人之過程，亦
      據本院勘驗上開網咖內之當日監視錄影光碟而確認屬實，
      有本院96年7 月30日、同年10月9 日、同年10月30日勘驗
      筆錄共3 份附卷可據（本院卷第58至63、112 至114 、13
      1 頁參照）。又告訴人因遭被告己○○等人之共同毆打，
      而受有右眼外傷性前房出血、右眼瞼撕裂傷、右眼創傷性
      白內障併水晶體半脫位及右眼眼窩骨折等傷害，且經送醫
      治療並施以右眼白內障併水晶體摘除手術後，其右眼已無
      晶體併青光眼，復因黃斑部病變、結痂，經矯正後其右眼
      最佳視力仍僅餘0.02，而已嚴重減損其右眼之視能乙情，
      亦有高雄醫學大學附設中和紀念醫院95年8 月21日、同年
      9 月20日診斷證明書各1 紙（警卷第26、27頁參照）及該
      院96年1 月8 日高醫附行字第09600007 6號函1 紙附卷可
      稽（偵卷第33頁參照）。從而，被告己○○等人上開自白
      與事實相符，自可採為認定事實之證據。至被告己○○於
      本院審理中雖供稱：係丁○○與他人在網路線上遊戲與他
      人發生爭執，伊才會一同前往網咖毆打告訴人云云；惟查
      ，本件係起因於被告己○○與他人在網路線上遊戲發生爭
      執，被告己○○始夥同被告甲○等人一同前往「立冠網咖
      」欲教訓對方乙情，業據證人即同案被告甲○、庚○○於
      警詢中證述明確（警卷第17、22頁參照），核與被告己○○於警詢中供承：因伊在網路線上遊戲與他人互嗆，知道
      上網代號之人在網咖內，加上伊當日有喝一點酒，才誤以
      為乙○○係與其互嗆之人等語（警卷第8 頁參照），及於
      偵查中自承：伊因為玩網路線上遊戲「亂」與他人對罵，
      後來在網咖內看到告訴人係使用與伊對罵之人於線上遊戲
      所使用之角色，伊才會打告訴人等語（偵卷第20頁參照）
      情節相符，參以本件係被告己○○下車後最初進入「立冠
      網咖」內，且於進入網咖後隨即帶頭持棍棒、鐵架毆擊告
      訴人，致被告甲○等人嗣後始跟進毆擊告訴人乙情，有前
      揭勘驗筆錄附卷可參，足見本件衝突應係起因於被告己○○與他人在網路線上遊戲發生爭執，故被告己○○始夥同
      被告甲○等人一同前往「立冠網咖」欲教訓對方而誤打告
      訴人乙情，應堪認定。
    (二)綜此，本案事證明確，被告己○○等人傷害致人受重傷之
      犯行均洵堪認定，均應依法論罪科刑。
三、論罪與科刑：
    按加重結果犯，以行為人能預見其結果之發生為要件，所謂
    能預見乃指客觀情形而言，與主觀上有無預見之情形不同，
    若主觀上有預見，而結果之發生又不違背其本意時，則屬故
    意範圍；又重傷罪之成立，必須行為人原具有使人受重傷之
    故意始為相當，若其僅以普通傷害之意思而毆打被害人，雖
    發生重傷之結果，亦係刑法第277 條第2 項後段普通傷害罪
    之加重結果犯，祇應成立傷害人致重傷罪，不能以刑法第27
    8 條第1 項之重傷罪論科（最高法院47年台上字第920 號、
    59年台上字第1746號判例意旨參照）。查本件被告己○○等
    人均係具有相當生活閱歷之成年人，且均無任何智能或精神
    障礙之情事，雖渠等並無致被害人重傷之故意，然多人共同
    持棍棒、鐵架毆打被害人及以椅子、不明硬物丟擲被害人之
    行為，可能造成被害人重傷之結果，在通常觀念上不得謂無
    預見之可能。是核被告己○○、甲○及庚○○所為，均係犯
    刑法第277 條第2 項後段之傷害致人重傷罪。被告己○○、
    甲○、庚○○與丁○○、戊○○及綽號「俊仔」之成年男子
    間，就前開傷害致人重傷之犯行有犯意聯絡及行為分擔，均
    應論以共同正犯。查被告甲○前於90年間，因公共危險案件
    ，經本院以90年度訴字第2214號判決判處有期徒刑3 年8 月
    ，繼經台灣高等法院高雄分院以91年度上訴字第807 號判決
    駁回上訴確定，入監服刑後於94年1 月19日假釋付保護管束
    ，甫於95年5 月15日假釋期滿視為執行完畢；另被告庚○○
    前於90年間，因賭博案件，經本院以90年度易字第4543號判
    決判處有期徒刑6 月確定，甫於91年5 月22日易科罰金執行
    完畢之事實，有臺灣高等法院被告前案紀錄表及本院被告院
    內索引卡紀錄表各2 份在卷可查，渠等受有期徒刑之執行完
    畢，5 年以內均故意再犯本件有期徒刑以上之罪，均為累犯
    ，應分依刑法第47條第1 項之規定加重其刑。爰審酌被告己○○等人僅因細故，竟不分青紅皂白共同持棍棒、鐵架、椅
    子及不明硬物等物毆打、丟擲告訴人，致告訴人受有如犯罪
    事實欄所載之嚴重傷勢，渠等行為暴戾，手段兇殘，實惡性
    非輕且不宜輕縱，復被告庚○○於本院審理之初均矢口否認
    犯行，狡詞卸責，係於本院當庭勘驗監視錄影光碟後，因見
    其犯行已無從飾卸，始坦承本件傷害犯行，亦顯見其犯後全
    無悔意，再被告己○○自本案發生迄今已逾1 年，仍未與告
    訴人達成和解，另被告甲○、庚○○雖均已與告訴人達成和
    解，然和解後即未定期給付賠償款項，致告訴人所受之損害
    仍未能獲得填補，惟念及被告己○○、甲○犯後均坦承犯行
    ，堪認尚有悔意，及考量於本件傷害致人重傷犯行中，係被
    告己○○邀集其他人共同參與，且被告己○○係持棍棒及鐵
    架帶頭毆打告訴人，被告庚○○則係持椅子丟擲告訴人，並
    於告訴人無力抵抗而退至吧台內時，仍追入毆打，另被告甲○係持鐵架、椅子及徒手毆打、丟擲告訴人，被告己○○犯
    罪情節最重，被告庚○○次之，被告甲○較輕，並斟酌渠等
    犯罪之動機、目的、手段、方式及所生損害等一切情狀，各
    量處如主文所示之刑，以資懲戒。末被告己○○等人持以共
    同毆打、丟擲告訴人之棍棒、鐵架、椅子及不明硬物，因未
    據扣案，且無證據足資證明上開物品係被告己○○等人所有
    ，爰不予宣告沒收，併此序明。
據上論斷，應依刑事訴訟法第299 條第1 項前段，刑法第28條、
第277 條第2 項後段、第47條第1 項，判決如主文。
本案經檢察官李佳韻到庭執行職務。
中　　華　　民　　國　　96　　年　　11　　月　　13　　日
　　　　　　　　　刑事第八庭  審判長法　官　李璧君
　　　　　　　　　　　　　　　　　　法　官  曾鈴
　　　　　　　　　　　　　　　　　　法　官　陳振嘉
以上正本證明與原本無異。
如不服本判決應於收受本判決後10日內向本院提出上訴書狀，並
應敘述具體理由，如未敘述上訴理由者，應於上訴期間屆滿後20
日內補提理由書狀於本院（均須按他造當事人之人數附繕本）「
切勿逕送上級法院」。
中　　華　　民　　國　　96　　年　　11　　月　　13　　日
  　　　　　　　　　　　　　　　　　 書記官  顏宗貝
附錄本案論罪科刑法條全文：
中華民國刑法第277 條
傷害人之身體或健康者，處3 年以下有期徒刑、拘役或1 千元以
下罰金。
犯前項之罪因而致人於死者，處無期徒刑或 7 年以上有期徒刑；
致重傷者，處3 年以上10年以下有期徒刑。
